【裁判字號】    99,易,1590
【裁判日期】    991116
【裁判案由】    竊盜
【裁判全文】
臺灣板橋地方法院刑事判決              99年度易字第1590號
公  訴  人  臺灣板橋地方法院檢察署檢察官
被      告  甲  ○
上列被告因竊盜案件，經檢察官提起公訴（99年度撤緩偵字第12
2 號），被告於本院準備程序進行中，就被訴犯罪事實為有罪之
陳述，本院告知簡式審判程序之旨，並聽取其與公訴人之意見後
，經本院裁定進行簡式審判程序審理後，判決如下：
    主  文
甲○共同犯攜帶兇器竊盜未遂罪，處有期徒刑參月，如易科罰金
，以新臺幣壹仟元折算壹日。扣案之鐵槌、鐵鑿各壹支均沒收。
    事  實
一、甲○與許本（其涉犯竊盜部分，經本院以99年度易字第1281
    號刑事判決處有期徒刑3 月，且得易科罰金確定）共同基於
    意圖為自己不法所有之犯意聯絡，於民國98年3 月18日上午
    9 時許，由許本駕駛車號2201-VT 號自小貨車搭載甲○，並
    攜帶許本所有且客觀上足以對人之生命、身體及安全構成威
    脅而可供兇器使用之鐵鎚、鐵鑿各1 支，行經乙○○所有而
    位於臺北縣林口鄉嘉溪雅坑2 之1 號旁之空屋前時，持前揭
    之鐵鎚、鐵鑿著手拆卸竊取該屋鐵門上（毀損部分未據告訴
    ）之鐵片2 片、鐵片條3 支（價值約新臺幣〈下同〉500 元
    ），於渠等將竊取之鐵片2 片、鐵片條3 支放置前開自小貨
    車上，而欲接續行竊之際，旋為據報前來之員警當場查獲而
    未遂，並扣得上開鐵鎚、鐵鑿各1 支，及起出上開鐵片2 片
    、鐵片條3 支（業由乙○○領回），始查悉上情。
二、案經乙○○訴由臺北縣政府警察局新莊分局移送臺灣板橋地
    方法院檢察署檢察官偵查起訴。
    理  由
壹、程序方面：本件被告甲○所犯係死刑、無期徒刑、最輕本刑
    3 年以上有期徒刑以外之罪，其於準備程序就前揭被訴事實
    為有罪之陳述，經法官告知簡式審判程序之旨，並聽取其與
    公訴人之意見後，本院認無不得或不宜改依簡式審判程序進
    行之處，爰依刑事訴訟法第273 條之1 第1 項、第284 條之
    1 之規定，由本院裁定本件行簡式審判程序，合先敘明。
貳、實體方面：
一、上開事實，業據被告甲○迭於警詢、偵訊及本院訊問時自白
    不諱，核與同案被告許本於警詢及偵訊之供述、證人即告訴
    人乙○○於警詢及偵查時證述之情節相符，且有臺北縣政府
    警察局新莊分局扣押筆錄、扣押物品目錄表、代保管條、贓
    物認領保管單各1 紙、土地所有權狀影本5 紙及查獲照片共
    7 張、和解書1 份附卷可稽，暨鐵鎚、鐵鑿各1 支在卷可證
    ，故被告之自白核與事實相符，應堪予採信。是本件事證已
    臻明確，被告犯行洵堪認定，應予依法論科。
二、按刑法第321 條第1 項第3 款之攜帶兇器竊盜罪，係以行為
    人攜帶兇器竊盜為其加重條件，此所謂兇器，其種類並無限
    制，凡客觀上足對人之生命、身體、安全構成威脅，具有危
    險性之兇器均屬之，且祇須行竊時攜帶此種具有危險性之兇
    器為已足，並不以攜帶之初有行兇之意圖為必要（最高法院
    79年度台上字第5253號判決要旨參照）。是本案扣得之鐵鎚
    、鐵鑿各1 支係由金屬打造，質地堅硬，為足以殺傷人生命
    、身體之器械，乃屬具有危險性之兇器甚明，故核被告甲○
    所為，係犯刑法第321 條第2 項、第1 項第3 款之攜帶兇器
    竊盜未遂罪。再者，被告與同案被告許本就上開犯行，有犯
    意聯絡及行為分擔，為共同正犯。又本件被告已著手於竊盜
    行為之實行而不遂，為未遂犯，爰依刑法第25條第2 項規定
    ，按既遂犯之刑度減輕之。爰審酌被告正值壯年，身體健全
    ，卻不謀正道賺取所需，竟圖不勞而獲，毫不尊重他人之財
    產權，惟其犯後已坦承犯行，且犯罪所生之損害尚非甚鉅，
    被害財物均業由告訴人乙○○領回，且與告訴人於偵查時已
    達成和解，而獲得其宥恕乙節，有和解書1 紙在卷足憑（見
    98年度偵字第8806號偵查卷第52至54頁），兼衡其生活狀況
    、智識程度等一切情狀，量處如主文所示之刑，併諭知易科
    罰金之折算標準，以資懲儆。另扣案之鐵鎚、鐵鑿各1 支，
    係供被告與共犯許本犯本件犯罪之用，且為共犯許本所有，
    爰依刑法第38條第1 項第2 款之規定，併予宣告沒收。
據上論斷，應依刑事訴訟法第273 條之1 第1 項、第299 條第 1
項前段，刑法第28條、第321 條第1 項第3 款、第2 項、第25條
第2 項、第41條第1 項前段、第38條第1 項第2 款，判決如主文
。
本案經檢察官洪國朝到庭執行職務。
中    華    民    國    99    年    11    月    16    日
                  刑事第十三庭法  官  饒金鳳
以上正本證明與原本無異。
如不服本判決，應於判決送達後10日內，向本院提出上訴書狀，
且上訴書狀應敘述具體理由，而上訴書狀未敘述上訴理由者，應
於上訴期間（即自收受判決書之翌日起算10日）屆滿後20日內補
提理由書。
                              書記官  許雅琪
中    華    民    國    99    年    11    月    16    日
附錄本案論罪科刑之法律條文：
中華民國刑法第321 條：
犯竊盜罪而有左列情形之一者，處6 月以上、5 年以下有期徒刑
：
一、於夜間侵入住宅或有人居住之建築物、船艦或隱匿其內而犯
    之者。
二、毀越門扇、牆垣或其他安全設備而犯之者。
三、攜帶兇器而犯之者。
四、結夥三人以上而犯之者。
五、乘火災、水災或其他災害之際而犯之者。
六、在車站或埠頭而犯之者。
前項之未遂犯罰之。

司法院資訊處製作；財團法人民間司法改革基金會備份。
